JULIAN A. MOTTA S.

Estudiante de Ingeniería de Sistemas.

Estudiante de ingeniería de Sistemas de la Universidad Libre, con dos años de experiencia en Desarrollo de Web y análisis de datos. Por otro lado, tengo alrededor de 3 años de experiencia entre agente de call center bilingüe y Auxiliar de bodega.

EXPERIENCIA

2023-12 - RA Engineer 2204-12 Rockwell Automation

- Proveer soporte técnico en licencias de software a clientes Anglófonos.
- Realizar seguimiento a casos y crear soluciones a problemas informáticos (Firewall, Compatibilidad, Comunicación de red o Enlace de datos).
- Potenciar aspectos técnicos o profesionales ya sean del Rol o de los objetivos personales dentro de la organización.

2022-07 - Agente Bilingue 2202-10 *Teleperformance*

- Atención al cliente de la campaña Capital One en base a las tarjetas de crédito.
- Restablecer el acceso a las cuentas online bancarias.
- Actualizar credenciales de los clientes como el SSN o el ID de la cuenta.
- Realizar pagos o agendar pagos.
- Completar reportes de pérdida o robo de las tarjetas de crédito.

2019-12 - Auxiliar de bodega - Cajero 2202-06 MCM repuestos SAS

- Entrega de mercancía a clientes o proveedores.
- Registrar y gestionar órdenes de compra para luego ser distribuidas.
- Atención al cliente sobre repuestos automotrices (Baterias, Reguladores, Cable vehicular, Bobinas, Lujos led, etc).

Información Personal

Dirección

Carrera 91c 2-90

Celular

+57 3022478310 +57 3115595039

Correo Electrónico

Andres.mtta1@gmail.com

Habilidades

Desarrollo Web

Figma

Analítica de Datos

Git / GitHub

Comunicación

Solución de problemas

Atención al detalle.

Idiomas

Ingles B2

JULIAN A. MOTTA S.

Estudiante de Ingeniería de Sistemas.

EDUCACIÓN

2023-04	Desarrollador Front End
2023-09	Alura Latam
2022-06	Desarrollo de aplicaciones Web - MinTic 2022
2022-08	Universidad Industrial de Santander
2021-06	Habilidades digitales en programación – MinTic 2022
2021-12	Universidad del Norte
2012-01	Bachillerato
2019-12	Colegio San Bonifacio
2016-01	Asistencia Administrativa
2018-12	Sena

INTERESES

- Programación de videojuegos.
- Fútbol.
- Calistenia.
- Billar Artístico

Links

Portafolio:

https://julianddress.github.io/JulianMotta-Portfolio/.

Github:

https://github.com/julianddress.